臺灣臺南地方法院刑事判決
111年度易字第707號
公  訴  人  臺灣臺南地方檢察署檢察官
被      告  王明華



上列被告因竊盜案件，經檢察官提起公訴（111年度偵字第11634
號），被告就被訴事實為有罪之陳述，本院裁定進行簡式審判程
序，判決如下：
    主  文
王明華犯侵入住宅竊盜罪，處有期徒刑柒月。
未扣案犯罪所得紅色包包壹個（內有新臺幣134元、三星牌手機1
支）沒收，於全部或一部不能沒收或不宜執行沒收時，追徵其價
額。
    事實及理由
一、本件犯罪事實、證據及應適用之法條，除證據部分增列「被
    告王明華於本院準備程序及審理中之自白」，應適用之法條
    增列「刑事訴訟法第273條之1第1項、第299條第1項前段、
    第310條之2、第454條第2項」之外，其餘均引用檢察官起訴
    書之記載（如附件）。
二、被告前固因竊盜、毒品危害防制條例等案件，分別經法院判
    決確定，並經本院以110年聲字第1124號裁定其應執行刑為
    有期徒刑五年七月確定，並於110年12月31日縮刑期滿執行
    完畢，其本案為累犯，原應依刑法第47條第1項規定加重其
    刑，有臺灣高等法院被告前案紀錄表在卷可佐。惟因檢察官
    未就被告本案構成累犯事實具體提出證明方法，及說明被告
    應依累犯規定加重其刑之事項，且被告前案紀錄表，係司法
    機關相關人員依憑原始資料所輸入之前案紀錄，僅提供法官
    便於瞭解本案與他案是否構成同一性或單一性之關聯、被告
    有無在監在押情狀等情事之用，並非被告前案徒刑執行完畢
    之原始資料或其影本，是尚難認已具體指出證明方法而謂盡
    其實質舉證責任。依最高法院110年度台上大字第5660號大
    法庭裁定意旨，本案不得認定被告構成累犯，然本院仍以前
    述前案紀錄表之記載作為刑法第57條第5款之審酌事項，附
    此敘明。
三、被告所竊得之紅色包包1個（內有新臺幣〈下同〉300元、三星
    牌手機1支），業據告訴人證述在卷（見警卷第10頁），除
    已扣得現金166元，業已發還告訴人，有贓物認領保管單1紙
    可稽（見警卷第25頁），不再諭知沒收外，其餘竊得之財物
    為被告犯罪所得之物，爰依刑法第38條之1第1項前段、第3 
    項規定，應予宣告沒收，並於全部或一部不能沒收或不宜執
    行沒收時，追徵其價額。
四、如不服本判決應於收受本判後20日內向本院提出上訴書狀，
    並應敘述具體理由。其未敘述上訴理由者，應於上訴期間屆
    滿後20日內向本院補提理由書狀（均須按他造當事人之人數
    附繕本）「切勿逕送上級法院」。
本案經檢察官劉修言提起公訴，檢察官董和平到庭執行職務。

中　　華　　民　　國　　111 　年　　8 　　月　　 2　　日
　　　　　　　　　刑事第二庭    法　官　彭喜有
以上正本證明與原本無異
如不服本判決應於收受本判後20日內向本院提出上訴書狀，並應
敘述具體理由。其未敘述上訴理由者，應於上訴期間屆滿後20日
內向本院補提理由書狀（均須按他造當事人之人數附繕本）「切
勿逕送上級法院」。
  　　　　　　　　　　　　　　　書記官　楊玉寧
中　　華　　民　　國　　111 　年　　8 　　月　　 2　　日
附錄本案論罪科刑法條全文
中華民國刑法第321條第1項：
犯前條第一項、第二項之罪而有下列情形之一者，處6月以上、5
年以下有期徒刑，得併科新臺幣50萬元以下罰金：
一、侵入住宅或有人居住之建築物、船艦或隱匿其內而犯之者。
二、毀越門窗、牆垣或其他安全設備而犯之者。
三、攜帶兇器而犯之者。
四、結夥三人以上而犯之者。
五、乘火災、水災或其他災害之際而犯之者。
六、在車站、埠頭、航空站或其他供水、陸、空公眾運輸之舟、
    車、航空機內而犯之者。

附  件
臺灣臺南地方檢察署檢察官起訴書
                                    111年度偵字第11634號
　　被　　　告　王明華　男　52歲（民國00年0月00日生）
　　　　　　　　　　　　住○○市○○區○○里000鄰○○街0
　　　　　　　　　　　　　號之4
　　　　　　　　　　　　國民身分證統一編號：Z000000000號

上列被告因竊盜案件，業經偵查終結，認應提起公訴，茲將犯罪
事實及證據並所犯法條分敘如下：
        犯罪事實
一、王明華意圖為自己不法之所有，基於竊盜之犯意，於民國11
    1年4月7日上午7時50分許，騎乘車牌號碼000-000號普通重
    型機車，無故侵入鄭秀金位於臺南巿安南區總安街二段6號
    之住宅處後（所涉無故侵入他人住宅部分未據告訴），見屋
    內無人之際，認有機可乘，徒手竊取鄭秀金置放在客廳椅子
    上之紅色包包1個，內有新臺幣（下同）300元現金、三星牌
    黑色手機1支得逞，而取得之現金作為買菸開銷花用殆盡，
    剩餘166元現金（已扣案），其餘財物棄置於附近路旁草叢
    ，經員警調閱附近路口監視錄影器比對分析後，發現王明華
    行蹤，始悉上情。
二、案經鄭秀金訴由臺南市政府警察局第三分局報告偵辦。   
        證據並所犯法條
一、前揭犯罪事實，業據被告王明華於警詢時及偵查中均坦承不
    諱（警卷第3-8頁，111偵11634卷第59-60頁），核與證人即
    告訴人鄭秀金於警詢時證述情節相符（警卷第9-11頁），亦
    與證人即車牌號碼000-000號普通重型機車車主葉永昌於警
    詢時證述可佐（警卷第13-15頁），且有臺南市政府警察局
    第三分局扣押筆錄、扣押物品目錄表、扣押物品收據、贓物
    認領保管單、行竊現場照片2張、現場暨監視器翻拍照片4張
    、扣押現金166元照片、車輛詳細資料報表等資料在卷可查
    （警卷第17-19、21、23、25、27、29-31、35、37頁），足
    認被告確有未經告訴人之同意竊得上開財物，該行為已足以
    評價為竊盜既遂之行為甚明，其任意性自白與事實相符。本
    件事證明確，其犯嫌堪予認定。
二、
  ㈠按刑法第321條第1項第1款所謂有人居住之建築物，雖不以行
    竊時居住之人即在其內為必要，但必須通常為人所居住之處
    所，始足以當之（最高法院47年度台上字第859號判決先例
    、76年度台上字第3757號判決意旨參照）。是以，刑法第32
    1條第1項第1款之侵入住宅竊盜罪，其所謂「住宅」，乃指
    人類日常居住之場所而言。而本件所示遭竊處所，平日均有
    告訴人居住，顯係供被害人日常居住之場所，揆諸所引裁判
    意旨，足見該處為通常為人所居住之處所甚明，則被告於該
    處所為之竊盜犯行，自有危及告訴人住家之居住安寧之虞，
    自該當於刑法第321條第1項第1款規定之侵入住居之竊盜罪
    名無訛。
  ㈡所犯法條：核被告所為，係犯刑法第321條第1項第1款之侵入
    住宅竊盜罪嫌。
  ㈢沒收：至於未扣案之犯罪所得，請依刑法第38條之1第1項、
    第3項規定，宣告沒收或追徵其價額。
三、依刑事訴訟法第251條第1項提起公訴。
　　此　致
臺灣臺南地方法院
中　　華　　民　　國　 111　　年　　5 　　月　　25　　日
　　　　　　　　　　　　　　　檢察官  劉修言
本件證明與原本無異
中　　華　　民　　國　 111　　年　　6 　　月　　6 　　日
                              書記官  鍾明智